pt-PT: Saúde e beleza > Cuidado pessoal > Cosmética > Equipamento de cosmética > Ferramentas de cuidado da pele > Extratores de cuidados da pele: Extratores de comedões manuais; Extratores de poros a vácuo
ro-RO: Sănătate și frumusețe > Îngrijire personală > Cosmetice > Instrumente cosmetice > Instrumente pentru îngrijirea pielii > Extractoare pentru îngrijirea pielii: Extractoare manuale de comedoane; Extractoare cu vacuum pentru pori
da: Sundhed og skønhed > Personlig pleje > Kosmetik > Kosmetiske redskaber > Redskaber til hudpleje > Tænger til hudpleje: Manuelle komedonudtrækkere; Pore-vakuumudtrækkere
nl: Gezondheid en persoonlijke verzorging > Persoonlijke verzorging > Cosmetica > Cosmetische hulpmiddelen > Hulpmiddelen voor huidverzorging > Gezichtverzorgingsproducten: Manuele comedonen extractoren; Porie vacuüm extractoren
fr: Santé et beauté > Hygiène personnelle > Cosmétiques > Accessoires cosmétiques > Accessoires pour le soin de la peau > Extracteurs pour le soin de la peau: Extracteurs de comédons manuels; Extracteurs de pores à aspiration
ja: 美容・健康 > 衛生日用品 > コスメ・スキンケア > メイク道具・ネイルケア用品 > スキンケア用品 > 角栓除去・毛穴ケア: 手動コメドエクストラクター; 毛穴吸引器
cs: Zdraví a krása > Osobní péče > Kosmetika > Kosmetické pomůcky > Pomůcky pro péči o kůži > Nástroje na odstranění uhrů: Ruční vytlačovače komedonů; Vakuové vytlačovače pórů
ko: 건강/미용 > 개인 미용/위생 용품 > 화장품 > 화장 도구 > 스킨 케어 도구 > 피지 압출기: 수동 코메돈 추출기; 모공 진공 추출기
sl-SI: Zdravje in lepota > Osebna nega > Kozmetika > Kozmetični pripomočki > Pripomočki za nego kože > Naprave za čiščenje obraza: Ročni odstranjevalci komedonov; Vakuumski odstranjevalci por
hu: Egészség és szépség > Személyes gondoskodás > Kozmetikumok > Kozmetikai eszközök > Bőrápoló eszközök > Bőrápoló kivonók: Kézi mitesszereltávolítók; Pórus vákuumeltávolítók
en: Health & Beauty > Personal Care > Cosmetics > Cosmetic Tools > Skin Care Tools > Skin Care Extractors: Manual Comedone Extractors; Pore Vacuum Extractors
nb: Skjønnhet og helse > Personlig pleie > Kosmetikk > Kosmetikkverktøy > Verktøy for hudpleie > Ekstraktorer for hudpleie: Manuelle kvisefjernere; Porestøvsuger
zh-TW: 保健與美容 > 個人保養 > 化妝品 > 美妝工具 > 肌膚保養用品 > 護膚粉刺棒: 手動粉刺擠出器; 毛孔真空吸引器
lt-LT: Sveikata ir grožis > Asmeninė priežiūra > Kosmetika > Kosmetikos įrankiai > Odos priežiūros įrankiai > Inkštirų šalinimo priemonės: Rankiniai komedonų ekstraktai; Porų vakuuminiai ekstraktai
sk-SK: Zdravie a krása > Osobná starostlivosť > Kozmetika > Kozmetické nástroje > Nástroje starostlivosti o pleť > Sady na hĺbkové čistenie pleti: Ručné komedónové extraktory; Vákuové extraktory na póry
vi: Sức khỏe và sắc đẹp > Sản phẩm chăm sóc cá nhân > Mỹ phẩm > Dụng cụ trang điểm mỹ phẩm > Dụng cụ chăm sóc da > Dụng cụ nặn mụn chăm sóc da: Dụng cụ lấy mụn cầm tay; Máy hút mụn chân lông
el: Υγεία & ομορφιά > Προσωπική φροντίδα > Καλλυντικά > Καλλυντικά εργαλεία > Εργαλεία περιποίησης δέρματος > Εργαλεία εξαγωγής για περιποίηση δέρματος: Εργαλεία εξαγωγής μαύρων στιγμάτων; Ηλεκτρικές συσκευές αναρρόφησης πόρων
th: สุขภาพและความงาม > ผลิตภัณฑ์ดูแลส่วนบุคคล > เครื่องสำอาง > เครื่องมือของเครื่องสำอาง > อุปกรณ์ดูแลผิว > เครื่องมือดึงสิวหัวดำ: เข็มแคะสิวแบบใช้มือ; เครื่องดูดสิวและสิ่งอุดตันรูขุมขน
it: Salute e bellezza > Cura della persona > Cosmetici > Utensili cosmetici > Accessori cura della pelle > Estrattori per la cura della pelle: Estrattori manuali di comedoni; Estrattori di pori a vuoto
pl: Zdrowie i uroda > Higiena osobista > Kosmetyki > Akcesoria kosmetyczne > Akcesoria do pielęgnacji twarzy > Przyrządy do usuwania zaskórników: Ręczne ekstraktory zaskórników; Próżniowe ekstraktory porów
hr-HR: Zdravlje i ljepota > Osobna njega > Kozmetika > Kozmetički alati > Alati za njegu kože > Ekstraktori za njegu kože: Ručni ekstraktori komedona; Vakuumski čistači pora
fi: Terveys ja kauneus > Henkilökohtainen hygienia > Kosmetiikka > Kosmetiikkatarvikkeet > Ihonhoitovälineet > Imurit ihonhoitoon: Manuaalinen mustapäiden poistaja; Ihonhuokosten imulaite
bg-BG: Здраве и красота > Лична грижа > Козметика > Козметични инструменти > Инструменти за грижа за кожата > Инструменти за премахване на несъвършенства по кожата: Ръчни екстрактори за комедони; Вакуумни екстрактори за пори
sv: Skönhet och hälsa > Personlig vård > Kosmetika > Kosmetikverktyg > Verktyg för hudvård > Pormaskborttagare: Manuella komedonextraktorer; Porvakuumextraktorer
pt-BR: Saúde e beleza > Cuidados pessoais > Cosméticos > Ferramentas cosméticas > Ferramentas para cuidados com a pele > Removedores de impurezas: Extratores de comedões manuais; Extratores de poros a vácuo
ru: Красота и здоровье > Личная гигиена и уход за собой > Косметика > Косметические инструменты > Инструменты для ухода за кожей > Инструменты для удаления прыщей и черных точек: Ручные экстракторы комедонов; Вакуумные экстракторы пор
tr: Sağlık ve Güzellik > Kişisel Bakım > Kozmetik > Kozmetik Aletleri > Cilt Bakım Aletleri > Siyah Nokta Çıkarma Aletleri: Manuel Komedone Çıkarıcılar; Gözenek Vakum Çıkarıcılar
zh-CN: 保健/美容/卫生/护理 > 个人护理 > 化妆品 > 美容工具 > 皮肤护理工具 > 粉刺针: 手动粉刺针; 毛孔吸黑头仪
es: Salud y belleza > Cuidado personal > Cosméticos > Objetos cosméticos > Objetos para el cuidado de la piel > Extractores para cuidado de la piel: Extractores de comedones manuales; Extractores de poros al vacío
de: Gesundheit & Schönheit > Körperpflege > Kosmetika > Kosmetik-Zubehör > Hautpflegeutensilien > Mitesser-Entferner: Manuelle Komedonenquetscher; Poren-Vakuum-Extraktoren